臺灣臺北地方法院交通事件裁定　　　　　　　　　　九十三年度交聲字第三二六號
　　異議人即　甲○○
　　受處分人
右列異議人因違反道路交通管理處罰條例案件，對於交通部公路總局台北區監理所九
十三年三月二十二日北監自裁字裁四０─Ｚ00000000號、四０─Ｚ0000
0000號裁決書，聲明異議，本院裁定如左：
      主  文
異議駁回。
      理  由
一、本件異議理由略以：按人民財產應予保障為憲法第十五條所明定，雖道路交通管
    理處罰條例第七條之二有逕行舉發之要件（異議狀誤繕為七條之一），但該條並
    未指明或授權執勤員警在情況許可之下無須檢附電子科學證據。況本案尚有疑點
    尚未釐清，是否可草率以一紙警方事後製作之逕行舉發案件登記表予以認定？但
    員警發現違規至五堵交流道間應有五公里之追遂，中間還有汐止收費站阻擋，警
    員應有足夠時間請求支援攔截、測速、拍照等蒐證行為，但警員都沒有做，反而
    在追遂未果，事後自行填單告發，缺乏科學證據明確性，率用法條作成之行政處
    分，自難召服。
二、按汽車行駛高速公路，不得在路肩行駛、在單車道的匝道超越前車、不服從公路
    警察稽查取締而逃逸，又汽車駛進收費站前，應依標誌指示預為減速慢行，並依
    標誌、號誌指示或公路警察指揮順序駛入收費車道，停車繳費，高速公路交通管
    制規則第九條第一項第二、三、十二款及第二十二條分別定有明文。異議人甲○
    ○雖矢口否認本件兩份裁決書所裁罰之違規事項，但對於其於九十二年十二月六
    日上午駕駛車號ＦＣ─三０六七號自小客車行駛國道三號高速公路北向汐止附近
    路段，且前開車輛及車牌均未曾遺失等情，均不爭執（見本院九十三年四月三十
    日訊問筆錄）。則異議人確曾於本件違規時間，駕駛前開車輛行經違規地點一節
    ，堪予認定。而證人即舉發本件違規之內政部警政署國道公路警察局任務編組第
    九警察隊木柵分隊賴恆助警員於本院訊問時證陳：伊與另一位刁鍚祥警員值八時
    至十二時之巡邏勤務，當時是晴天，視線良好，伊發現ＦＣ─三０六七車輛在國
    道三號北向十一公里處行駛路肩，警車開到該車旁示意欄停，但該車反加速逃逸
    ，下汐止交流道利用匝道右側超車，並闖匝道儀控紅燈，伊曾呼叫汐止收費站警
    員支援，但當地警力另有要務無法支援，該違規車輛繼續往北衝過汐止收費站，
    警車一路嗚警笛追趕，直到該車下五堵交流道，才停止追遂，伊在追遂期間利用
    無線電與值班台警員查詢該車的車型及顏色無誤，也不是贓車等語，經核與證人
    刁鍚祥警員證述情節相符（分見本院九十三年四月三十日、五月十二日訊問筆錄
    ），而賴恆助警員返回隊部填載逕行舉發案件登記表，經值班台簡志芳警員確認
    當時曾以無線電查詢違規車輛無訛等情，並有前開公務員職務上製作之逕行舉發
    案件登記表在卷可參。又警車與違規車輛在高速公路上高速追遂，除易造成本身
    的危險外，亟有可能危及往來車輛，故高速公路執勤員警發現汽車駕駛人違反交
    通管理事件，當場不能或不宜攔截製單舉發，除依違反道路交通管理事件統一裁
    罰標準及處理細則第二十三條規定辦理，遇有在路肩行駛、行經收費站不依規定
    繳費逃逸者，得逕行舉發，高速公路交通管制規則第二十六條第二項定有明文。
    然而目前國家並未在國道警車配置可供動態錄影或攝影等設備，異議人質疑舉發
    員警未拍照或錄影存證，並一再要求舉發警員提出配備以外之採證資料云云，非
    但與前開逕行舉發規定有違，更與警方設備無關，自屬無據。本件既查無任何積
    極證據足資證明舉發警員有捏造事實濫行舉發之情事，則執勤員警本其維護交通
    秩序安全職責且有事證所為之依法舉發，自應受到合法正確之推定，則異議人空
    言質疑舉發警員有濫行取締情形，自無足取。
三、綜上，交通部公路總局台北區監理所根據內政部警政署國道公路警察局製發之兩
    份舉發違反道路交通管理事件通知單所列載「行駛路肩」、「違反處罰條例之行
    為，拒絕停車稽查而逃逸」、「利用路肩超車」、「汽車行駛於設站管制之道路
    ，而不遵守管制之規定」等四項違規事由，分別依道路交通管理處罰條例第三十
    三條第一項、第六十條第一項及六十三條第一項等規定裁處異議人罰鍰新台幣（
    下同）六千元、六千元及違規記點共四點等情，經核於法尚無不合，本件異議人
    猶執前詞聲明異議，為無理由，應予駁回。
據上論斷，應依道路交通案件處理辦法第十九條，裁定如主文。
中　　　華　　　民　　　國　　九十三　　年　　　五　　　月　　 十三 　　日
                              臺灣臺北地方法院交通法庭
                                  法    官  傅  中  樂
右正本證明與原本無異。
如不服本裁定，應於送達後五日內，向本院提出抗告狀。
                                  書 記 官  陳  靜  君
中　　　華　　　民　　　國　　九十三　　年　　　五　　　月　　 十四 　　日
